臺灣新竹地方法院民事裁定　　　　　　　　96年度抗字第75號
抗　告　人　乙○○
　　　　　　　　　　　　巷6之.
相　對　人　台灣新光商業銀行股份有限公司
　　　　　　　　　　　　27、.
法定代理人　甲○○
上列當事人間本票裁定事件，抗告人對於中華民國96年10月22日
本院96年度票字第1290號裁定提起抗告，本院裁定如下：
    主  文
抗告駁回。
抗告費用新臺幣壹仟元由抗告人負擔。
    理  由
一、按對於非訟事件之裁定提起抗告者，依非訟事件法第17條規
    定，應繳納抗告費用新臺幣（下同）1,000元，此為必須具
    備之程式。又關係人未預納抗告費用者，法院應限期命其預
    納，逾期仍不預納者，應駁回其聲請或抗告，非訟事件法第
    26條第1項定有明文。次按票據法第123條所定執票人就本票
    聲請法院裁定強制執行事件，由票據付款地之法院管轄，非
    訟事件法第194條第1項定有明文。再按本票未載付款地及發
    票地，依票據法第120條第4項及第5項規定，以發票人之營
    業所、住所或居所所在地為付款地。末按管轄權之有無，應
    依原告主張之事實，按諸法律關於管轄之規定而為認定，與
    其請求之是否成立無涉，最高法院65年台抗字第162號判例
    可資參照。
二、本件抗告意旨略以：原審之裁定雖依法有據，惟抗告人設籍
    基隆市○○區○○里○鄰○○○路112巷6之2號業已多年，相
    對人卻向本院聲請本票裁定，顯已違背民事訴訟法之「以原
    就告」原則，為此提起本件抗告，並請求原裁定廢棄，本件
    移轉臺灣基隆地方法院審理等語。
三、經查，相對人提出抗告人於民國93年7月21日簽發之本票乙
    紙，內載金額2,000,000元，未載到期日，並免除作成拒絕
    證書。詎經相對人於96年4月21日提示，尚欠1,030,621元未
    獲清償，故依票據法第123條聲請裁定許可強制執行等情，
    業據其提出與所述相符之本票乙紙為證，原審裁定予以准許
    ，即無不合。又上開系爭本票之付款地並未載明，惟其上發
    票人所載地址明載為新竹市○區○○路二段172巷33號5樓，
    有上開本票影本乙紙在卷可憑（見原審卷第6頁），而該址
    位於本院轄區，按前揭說明，以發票人住所地為付款地，依
    非訟事件法第194條第1項規定，本院就本件本票裁定事件，
    自有管轄權。至抗告人雖以其住所地在臺灣基隆地方法院轄
    區，本件應移轉臺灣基隆地方法院審理等語辯稱，惟管轄權
    之有無，應依相對人主張之事實，已如前述，而按相對人提
    出之上開本票，其上所載抗告人之住所地既在本院轄區，本
    院就本事件自有管轄權，抗告人之前開主張，並不可採。次
    查，本件抗告人對原審於96年7月16日之本票裁定提起抗告
    ，並未繳納裁判費1,000元，經原審於96年9月10日以裁定命
    其於收受裁定後3日內補正，此項裁定已於同年9月28日送達
    ，抗告人逾期仍未補正，有該裁定、送達證書及本院民事科
    查詢簡答表在卷可稽（見原審卷第22-23頁、第25頁），揆
    諸首揭說明，其抗告自非合法，原審因而裁定駁回抗告人所
    提之抗告，於法並無不合。從而，抗告人提起本件抗告，求
    予廢棄原裁定，為無理由，應予駁回。
四、據上論結，本件抗告為無理由，依非訟事件法第21條第2項
    、第24條、第46條、民事訴訟法第495條之1第1項、第449條
    第1項、第78條，裁定如主文。
中　　華　　民　　國　　96　　年　　11　　月　　30　　日
                民事第二庭　    審判長法　官　 楊明箴
                                      法　官　 方鴻愷
                                      法　官　 彭淑苑
以上正本係照原本做成。
不得再抗告。
                                      書記官   張永榮
中　　華　　民　　國　　96　　年　　11　　月　　30　　日
